【裁判字號】    97,裁,562
【裁判日期】    970118
【裁判案由】    扣繳稅款
【裁判全文】
最  高  行  政  法  院  裁  定
                                     97年度裁字第00562號
抗  告  人  甲○○
相  對  人  財政部臺灣省中區國稅局
代  表  人  乙○○
上列抗告人因與相對人財政部臺灣省中區國稅局間扣繳稅款事件
，對於中華民國96年3月15日臺中高等行政法院95年度訴字第654
號裁定提起抗告，本院裁定如下︰
    主  文
抗告駁回。
抗告訴訟費用由抗告人負擔。
    理  由
一、按抗告法院認抗告為不合法或無理由者，應為駁回抗告之裁
    定。復按「提起上訴，應以上訴狀表明左列各款事項，提出
    於原高等行政法院為之：．．．四、上訴理由。」「上訴狀
    內未表明上訴理由者，上訴人應於提起上訴後20日內提出理
    由書於原高等行政法院；未提出者，毋庸命其補正，由原高
    等行政法院以裁定駁回之。」分別為行政訴訟法第244條第1
    項第4款及第245條第1項所明定。
二、緣抗告人係阿二小吃店負責人，民國91年至93年度分別給付
    訴外人普志國與丁秀貞租金新臺幣（下同）670,000元、600
    ,000元及400,000元，未依規定扣繳稅款，經相對人所屬民
    權稽徵所（原臺中市分局）查獲，責令其補繳應扣未扣稅款
    及補報扣繳憑單，惟抗告人並未依所定期限補繳及補報，相
    對人乃依所得稅法第114條第1項規定，分別按應扣未扣之稅
    額67,000元、60,000元及40,000元處以3倍之罰鍰201,000元
    、180,000元及120,000元。抗告人不服，申經復查結果，獲
    註銷91年至93年度扣繳稅款67,000元、60,000元及40,000元
    ，其餘復查駁回，抗告人仍表不服，就罰鍰部分，提起訴願
    ，遭決定駁回，遂提起行政訴訟，經臺中高等行政法院以95
    年度訴字第654號判決(以下稱原審判決)駁回抗告人之訴，
    抗告人不服，提起上訴，經原審以其未於上訴狀內表明上訴
    理由，亦未提出上訴理由書，乃以同案號裁定（下稱原裁定
    ）駁回其上訴。抗告人猶表不服，遂提起本件抗告。
三、本件抗告意旨略謂：相對人陳述系爭房屋登記資料係全部營
    業用並無住家用，有建築改良物所有權狀、房屋稅主檔現值
    資料表及房屋稅繳款書等，又出租人亦提出證明書，說明系
    爭房屋營業使用面積100％，並無絲毫住家使用，況內部無
    衛浴設備，又如何能作住家使用等云云，然查系爭房屋之平
    面圖及建築改良物登記簿均有地下室可供使用，就先前主張
    地下室並無營業行為，原處分機關僅由書面資料證明系爭房
    屋均為營業用，並無其他事項佐證，顯有不妥。又建物權狀
    亦有地下室之記載，惟原審判決忽略此事實，自難令抗告人
    甘服等語。
四、本院查：抗告人係於96年2月16日提起上訴，未於上訴狀內
    表明上訴理由，並逾20日未提出上訴理由書，原裁定以其上
    訴不合法，予以駁回，揆諸首揭說明，並無不合。抗告意旨
    爭執原審判決之實體上理由，難認有理由，抗告應予駁回。
五、依行政訴訟法第104條、民事訴訟法第95條、第78條，裁定
    如主文。
中    華    民    國    97    年    1     月    18    日
                    最高行政法院第三庭
                        審判長法官  黃  璽  君
                              法官  林  茂  權
                              法官  鄭  忠  仁
                              法官  黃  本  仁
                              法官  吳  東  都
以  上  正  本  證  明  與  原  本  無  異
中    華    民    國    97    年    1     月    18    日
                              書記官  莊  俊  亨


司法院資訊處製作；財團法人民間司法改革基金會備份。
